---
title: "ActuariatProject"
output: pdf_document

---

```{r setup, include=FALSE}
knitr::opts_chunk$set(echo = FALSE)
```
# Sujet 6 : Influence du taux d’intérêt sur la valeur actuelle probable (VAP) d’une rente viagère 

#  Installation des packages 

```{r}
library("demography")
library("forecast")
```

-------------------------------------------------------------------------------------
 
## 1- Télécharger les données pour le pays concerné
```{r}
italyDemo<-hmd.mx(country="ITA", username="marwa.guemira@esprit.tn",password="1587057939", label="Italy")
```


```{r}
italyDemo$year
```

```{r}
italyDemo
```

## Long death rate  / Age 

```{r}
# Méthode
par(mfrow=c(1,3))
plot(italyDemo,series="male",datatype="rate", main="Male rates")
plot(italyDemo,series="female",datatype="rate", main="Female rates")
plot(italyDemo,series="total",datatype="rate", main="Total rates")
```
## Long death rate  / Years 

```{r}
par(mfrow=c(1,3))
plot(italyDemo,series="male",datatype="rate",plot.type="time", main="Male rates",xlab="Years")
plot(italyDemo,series="female",datatype="rate",plot.type="time", main="Female rates",xlab="Years")
plot(italyDemo,series="total",datatype="rate",plot.type="time", main="Total rates",xlab="Years")
```

------------------------------------------------------------------------------------

## Question 3: Estimer les paramètres d’un modèle de Lee-Carter à partir des données historiques téléchargées (on pourra utiliser la fonction fit du package StMoMo).


### 1- La Méthode Avec LCA Function
#LeeCarter est ici appliqué séparément entre la population masculine, féminine et totale et en considérant un âge maximum égal à 100.

```{r}
italyLcaM<-lca(italyDemo,series="male",max.age=100,interpolate = TRUE)
italyLcaF<-lca(italyDemo,series="female",max.age=100,interpolate = TRUE)
italyLcaT<-lca(italyDemo,series="total",max.age=100,interpolate = TRUE)
```


### - lca() retourne un objet qui nous permet d'inspecter ax, bx et kt. Les chiffres représentent les valeurs des paramètres estimés dans la courbe.


```{r}
par(mfrow=c(1,3))
plot(italyLcaT$ax, main="ax", xlab="Age",ylab="ax",type="l")
lines(x=italyLcaF$age, y=italyLcaF$ax, main="ax", col="red")
lines(x=italyLcaM$age, y=italyLcaM$ax, main="ax", col="blue")

legend("topleft" , c("Male","Female","Total"),cex=0.8,col=c("blue","red","black"),lty=1);
plot(italyLcaT$bx, main="bx", xlab="Age",ylab="bx",type="l")
lines(x=italyLcaF$age, y=italyLcaF$bx, main="bx", col="red")
lines(x=italyLcaM$age, y=italyLcaM$bx, main="bx", col="blue")
legend("topright" , c("Male","Female","Total"),cex=0.8,col=c("blue","red","black"),lty=1);
plot(italyLcaT$kt, main="kt", xlab="Year",ylab="kt",type="l")
lines(x=italyLcaF$year, y=italyLcaF$kt, main="kt", col="red")
lines(x=italyLcaM$year, y=italyLcaM$kt, main="kt", col="blue")
legend("topright" , c("Male","Female","Total"),cex=0.8,col=c("blue","red","black"),lty=1);
```

### Pour mieux visualiser la courbe de kt et prendre des décisions précises après dans l'estimation des coefficients du modèle:


```{r}
plot(italyLcaT$kt, main="kt", xlab="Year",ylab="kt",type="l")
lines(x=italyLcaF$year, y=italyLcaF$kt, main="kt", col="red")
lines(x=italyLcaM$year, y=italyLcaM$kt, main="kt", col="blue")
legend("topright" , c("Male","Female","Total"),cex=0.8,col=c("blue","red","black"),lty=1);
```


## Interprétation:
- Un comportement similaire des paramètres est observé selon différents ensembles de données.
- Comme prévu la mortalité moyenne augmente lorsque l'âge augmente (voir schéma ax). En outre, il est clairement visible la jeune bosse de mortalité pour les hommes dans la tranche d'âge (20,30) en raison de décès accidentels.
- bx montre plutôt une valeur plus élevée pour les jeunes âges et une plus grande amélioration pour les la tranche d'âge (60-80). 
- Comme prévu, kt a une tendance à la baisse avec l'augmentation de temps.


### 2- La Méthode Avec "StMoMo" package
```{r}
# Télécharger le package StMoMo qu'on va travailler avec
#install.packages("StMoMo")
```
```{r}
library("StMoMo")
```

#Charger les données
#Utiliser le nombre total de décès, expositions en milieu d'année

```{r}
ita.StMoMoData<-StMoMoData(data=italyDemo, series = "total",type="central")
```

#Porter les données à l'année initiale 
#Avec central2initial, on transforme les données StMoMo des expositions centrales en expositions initiales. Les expositions initiales sont calculées en ajoutant la moitié des décès aux expositions centrales.

```{r}
ita.StMoMoData.Ini<-central2initial(ita.StMoMoData)
ita.StMoMoData.Ini

```

#Assurer un âge maximum 100 ans

```{r}
ages.fit = 0:100
```

#generate weight matrix==> Génère une matrice de poids en fonction d'un groupe d'âge et d'années et d'un ensemble de cohortes étant donné un poids nul. Ceci est utile pour exclure certains points de données lors de l'ajustement d'une mortalité stochastique Modèle.
#Clip ==> nombre de cohortes dans la limite pour attribuer un poids nul. Cela peut être utilisé pour peser zéro certaines des premières et dernières cohortes dans les données.

```{r}
wxt <- genWeightMat(ages = ages.fit, years = ita.StMoMoData.Ini$years,clip = 3)
```


#Ajustemeent du modèle 
## LC
```{r}
LC <- lc(link = "log")
LCfit <- fit(LC, data = ita.StMoMoData.Ini, ages.fit = ages.fit, wxt = wxt)
LCfit
```


```{r}
plot(LCfit)
```
## Interprétation:
- Les paramètres ax représentent la tendance liée à l’effet isolé de l’âge sur les taux de mortalité. Exactement comme pour le données empiriques, on obtient une fonction unimodale décroissante pour les âges faibles inférieur à 10 ans puis une forte croissante jusqu’à la fin de la vie.

- Les paramètres bx représentent l’interaction de l’effet des années calendaires sur les taux de mortalité. Cet effet est toujours positif mais la valeur ne cesse de diminuer avec l’âge. Autrement dit, l’effet des années calendaires agit majoritairement avant 60 ans et de moins en moins au delà. On constate une bosse à 22 ans. Pour des âges élevés, l’effet est quasi-inexistant puisque bx à peu prés est égale à zéro.

- Enfin, comme prévu, kt a une tendance à la baisse avec l'aide de temps

## Question 4:

## Projeter et simuler des modèles de mortalité

```{r}
library(forecast)
```

#En utilisant LCA 
#On peut donc utiliser le package Forecast pour projeter les futurs kts (jusqu'à 110). La projection est basé sur l'extrapolation ARIMA.
#Projection des ajustements individuels pour les 50 prochaines années

```{r}
fT<-forecast(italyLcaT,h=50)
```

# Projection sur les prochaines 50 années

```{r}
plot(fT$kt.f,main="Total")
```

### 5- Afficher les log taux de mortalité historiques et projetés pour la cohorte concernée. On pourra utiliser la fonction extractcohort.


### extractCohort :
Extraire des cohortes à partir d'un tableau âge-période. Ceci est utile pour construire une table de mortalité ou pour effectuer des calculs actuariels / démographiques sur une base de cohorte en utilisant la sortie de plusieurs fonctions dans StMoMo 
##### Une cohorte
désigne un ensemble d'individus ayant vécu un même événement au cours d'une même période :
cohort = 1943 => 2018-75 = period-age

```{r}
library("lifecontingencies")
```
### 4. Projeter les taux de mortalité à l’aide de la fonction forecast. On prendra soin de bien justifier le choix du nombre d’années pour la projection du modèle.

```{r}
horizon=50
LCfor <- forecast(LCfit, h = horizon)
```

```{r}
LCfor
```

```{r}
plot(LCfor,only.kt=TRUE)
```

```{r}
lc_historical_rates1 <- extractCohort(fitted(LCfit, type = "rates"),cohort=1943)
lc_forecasted_rates1 <- extractCohort(LCfor$rates, cohort = 1943)
lc_rates_2018 <- c(lc_historical_rates1,lc_forecasted_rates1)
```



```{r}
plot(0:74,lc_historical_rates1 , type = "l", xlim = c(0,100), xlab = "age", ylab = "q(x)",
main = "log de taux de mortalité pour la cohorte 1943  " ,log = "y")
lines(75:100,lc_forecasted_rates1,col = "red", lty = 2, lwd = 2 )

```



```{r}
plot(0:74,lc_historical_rates1 , type = "l", xlim = c(0,100), xlab = "age", ylab = "q(x)",
 main = "taux de mortalité pour la cohorte 1943" )
lines(75:100,lc_forecasted_rates1,col = "red", lty = 2, lwd = 2 )
```



```{r}
head(lc_rates_2018,30)
```
-------------------------------------------------------------------------

### 6. Calculer la VAP du contrat (à la date de souscription du contrat) :

#### mx2qx:
Taux De Mortalité Par Rapport Aux Probabilités De Décès
Cette Fonction permet de  convertir les taux de mortalité en probabilités de décès

# Convertir le taux de mortalité en probabilité de décés pour la cohorte 1943 en utilisant celle calculé par Lee Carter
```{r}
lc_qx_2018<-mx2qx(lc_rates_2018)
head(lc_qx_2018 ,30)
```

#### probs2lifetable : Table De Mortalité à Partir Des Probabilités
Cette fonction renvoie un objet de table de vie nouvellement créé en fonction des probabilités de survie ou de décès

# Création d'une nouvelle table de survie en utilisant la probabilité de décés

```{r}
lc_lifetable_2018<-probs2lifetable(probs=lc_qx_2018,type = "qx",name = paste("LC","2018","lt",sep="_"))
```

##### La table de survie
```{r}
print(lc_lifetable_2018)
```

#### exn : Expected Residual Life.
Durée de vie résiduelle attendue .Cette méthode calcule la durée de vie attendue entre les âges x et x + n.

```{r}
exn(lc_lifetable_2018,x=75)
```

# Création d"une nouvelle table actuarielle avec taux d'interet de 1.5%

```{r}
lc_acttbl_2018<-new("actuarialtable",x=lc_lifetable_2018@x,lx=lc_lifetable_2018@lx, interest=0.015,name="LC")
```

##### La table actuarielle 

```{r}
print(lc_acttbl_2018)
```

#### axn :Annuity Immediate And Due Function.
Cette fonction calcule la valeur actuarielle des rentes, à partir d'un tableau actuariel.

#### - Lorsqu’il s’agit d’une rente viagère à termes anticipés.

# Calculer la valeur Actuelle Probable d’une rente viagère à termes anticipés pour l'age 75 à partir d'un tableau actuariel de l'année 1943
```{r}
axn(actuarialtable = lc_acttbl_2018,x=75)
```
#### - Lorsqu’il s’agit d’une rentre viagère temporaire d’une durée de 15 ans.

# Calculer la valeur Actuelle Probable  d’une rentre viagère temporaire d’une durée de 15 ans. pour l'age 75 à partir d'un tableau actuariel de l'année 1943
```{r}
axn(actuarialtable = lc_acttbl_2018,x=75,m=15)
```

-------------------------------------------------------------------
### 7. Étudier la variation de la VAP en fonction du taux d’intérêt. 

```{r}
list <- c()
j=1
for (i in seq(0.005,0.06,by=0.005)){
lc_acttbl_2018<-new("actuarialtable",x=lc_lifetable_2018@x,lx=lc_lifetable_2018@lx, interest=i,name="LC")
x=axn(actuarialtable = lc_acttbl_2018,x=75)
list[j] <- x
j <- j+1
cat("Pour le taux d'interet ",i,"  VAP = :",axn(actuarialtable = lc_acttbl_2018,x=75),"\n")
}
```

```{r}
list
```

```{r}
plot(seq(0.005,0.06,by=0.005),list,type="b",xlab="Taux d'intérêt",ylab="VAP", main = "la variation de la VAP en fonction du taux d’intérêt")
```

### 8. Comparer l’influence du taux d’intérêt à l’influence de la variation des taux de mortalité (ce point devra être développé).

```{r}
list <- c()
j=1
for (i in seq(0.005,0.06,by=0.005)){
lc_acttbl_2018<-new("actuarialtable",x=lc_lifetable_2018@x,lx=lc_lifetable_2018@lx, interest=i,name="LC")
lc_acttbl_20181 <- as(lc_acttbl_2018,"data.frame")
x = lc_acttbl_20181[75 , 'Mx']
list[j] <- log(x)
j <- j+1
cat("Pour le taux d'interet ",i,"  Mx = :",log(x),"\n")
  }
```

```{r}
plot(seq(0.005,0.06,by=0.005),list ,type="b",xlab="taux d’intérêt",ylab="taux de mortalité", main = "Relation entre le taux d’intérêt et le taux de mortalité")
```


```{r}
```